臺灣臺中地方法院刑事判決　　　　　　　96年度易字第2368號
公　訴　人　臺灣臺中地方法院檢察署檢察官
被　　　告　乙○○
上列被告因竊盜案件，經檢察官提起公訴（96年度偵字第6800號
），被告於準備程序中就被訴事實為有罪之陳述，本院於聽取當
事人之意見後，裁定改以簡式審判程序審理，判決如下：
    主    文
乙○○犯如附表編號一至九號所示之罪，各處如附表編號一至九
號所示之刑，均減刑，詳如附表編號一至九號所示。應執行拘役
壹佰壹拾日，如易科罰金以新臺幣貳仟元折算壹日。
    犯罪事實
一、乙○○基於任職於博雋實業有限公司（下稱博雋公司）之便
    ，意圖為自己不法之所有，於民國95年10月5日22時30分許
    、同日23時許，均在臺中縣大里市○○路518號博雋公司內
    ，接續徒手竊取該公司所有之銅製齒輪計約70公斤。復分別
    意圖為自己不法之所有，先後於95年10月17日23時10分許、
    同年月23日23時30分許、同年月27日22時許、同年月30 日
    23時許、同年11月12日22時許、同年11月15日23時許、同年
    11月25日20時許、同年12月7日21時許，均在上址博雋公司
    內，各徒手竊取該公司所有之銅製齒輪 (每次各竊得約35
    公斤之銅製齒輪，連同95年10月5日所竊得之銅製齒輪，計
    約350公斤，約值新臺幣 (下同)12 萬元）。其行竊得手後
    均先藏置於該公司附近田地，再分別於96年1月4日中午、1
    月12日中午、1月19日中午、1月20日中午，分4次全部賣予
    臺中縣大里市○里路506巷2號之德泰物料企業社 (資源回收
    場)，得款計32679元 (起訴書誤載為35000元)。嗣經博雋公
    司負責人甲○○發覺報警，於96年1月26日上午11時30分許
    ，在上開資源回收場處查獲。
二、案經臺中縣警察局霧峰分局報告臺灣臺中地方法院檢察署檢
    察官偵查起訴。
    理  由
一、上揭犯罪事實，業據被告乙○○於警詢及偵審中坦承不諱，
    核與證人甲○○及證人即德泰物料企業社負責人李忠翰於警
    詢中證述情節相符，並有泰德物料企業社登記簿影本1份、
    收據2張及甲○○向資源回收場買回上揭剩餘贓物後，立具
    之贓證物保管收據等件在卷可資佐證，足認被告自白與事實
    相符，堪可採信。綜上所述，本案事證明確，被告犯行堪以
    認定。
二、核被告上揭竊盜行為，均係犯刑法第320條第1項之竊盜罪。
    被告上揭於95年10月5日所為之2次竊盜舉動，係因1次無法
    搬完所欲竊取之銅製齒輪，始接續於該日22時30分及23 時
    許，分2次竊取上開銅製齒輪，業據被告於本院行準備程序
    時供明在卷。參之被告該2次行竊時間密接、地點同1，足認
    被告此部分竊盜犯行，確係基於單一犯意，而於密接之時間
    ，在同1地點行竊，被告此部分竊盜犯行，核屬接續犯，公
    訴人誤認被告該日2次竊盜舉動，犯意各別，行為互殊，應
    予分論併罰，尚有未合，附此指明。又被告如附表編號1至9
    所示竊盜犯行，犯意各別，行為互殊，應予分論併罰。爰審
    酌被告犯罪之動機、目的、手段、各次竊得財物之價值，變
    賣贓物所得計為32679元，被告犯罪後，能於警詢及偵審中
    坦承犯行，及被告雖曾簽發面額10萬元之本票與甲○○，惟
    迄並未實際賠償甲○○所受損害 (此情業據甲○○及被告分
    別供明在卷，並有本票影本1張在卷可按)之態度等一切情狀
    ，就其9次竊盜犯行分別量處如主文所示之刑，並均諭知易
    科罰金之折算標準。且查，中華民國96年罪犯減刑條例第5
    條係就該條例施行前經通緝之被告或受刑人而設之規定，如
    係該條例施行後始通緝者，即不適用該條規定，法院辦理96
    年減刑案件應行注意事項第9條定有明文。查，本件被告係
    經本院於96年8月24日發布通緝後為警緝獲，且被告本案犯
    罪時間，在96年4月24日以前，是其所犯上開各罪，均合於
    減刑條件，均應依中華民國96年罪犯減刑條例第2條第1項第
    3款、第7條、第9條、第10條第1項規定，減其宣告刑期2分
    之1，並均諭知易科罰金之折算標準，暨定其應執行之刑與
    諭知易科罰金之折算標準。再本次刑法修正既廢除連續犯及
    常業犯之規定，為達罰當其罪，符合罪刑相當原則目的，自
    不宜以原有連續犯或常業犯量刑標準之舊思維，為數罪併罰
    定執行刑之依據，本院綜合考量被告前科素行、被告竊得財
    物價值計約12萬元、變賣贓物所得計為32679元、犯罪次數
    、被告犯罪後能於警詢及偵審中直承犯行，惟迄未賠償甲○
    ○所受損害之態度等一切情狀，認上開9罪均減刑後之刑，
    以執行拘役116日為宜，附此指明。
據上論斷，應依刑事訴訟法第273條之1第1項、第299條第1項前
段，刑法第320條第1項、第51條第6款、第41條第1項前段，判決
如主文。
中　　華　　民　　國　　96　　年　　10　　月　　24　　日
                    臺灣臺中地方法院刑事第10庭
                        法  官  江 奇 峰
上正本證明與原本無異。
如不服本判決，應於收送達後10日內向本院提出上訴書狀（應敘
述具體理由並附繕本）。
上訴書狀如未敘述理由，應於上訴期間屆滿後20日內補提理由書
於本院。
                                書記官  江慧貞
中　　華　　民　　國　　96　　年　　10　　月　　24　　日
附錄論罪科刑法條全文：
刑法第320條第1項
意圖為自己或第三人不法之所有，而竊取他人之動產者，為竊盜
罪，處 5 年以下有期徒刑、拘役或 5 百元以下罰金。
附表
┌──┬──────┬────┬───────┬───────────┐
│編號│　犯罪時間　│罪名　　│宣告主刑　　　│減刑刑期　            │
├──┼──────┼────┼───────┼───────────┤
│一  │九十六年十月│竊盜    │拘役肆拾日，如│拘役貳拾日，如易科罰金│
│    │五日        │        │易科罰金以新臺│以新臺幣貳仟元折算壹日│
│    │            │        │幣貳仟元折算壹│。                    │
│    │            │        │日。          │                      │
├──┼──────┼────┼───────┼───────────┤
│二  │同上年月十七│同上    │拘役貳拾伍日，│拘役拾貳日，如易科罰金│
│    │日二十三時十│        │如易科罰金以新│以新臺幣貳仟元折算壹日│
│    │分許        │        │臺幣貳仟元折算│。                    │
│    │            │        │壹日。        │                      │
├──┼──────┼────┼───────┼───────────┤
│三  │同上年月二十│同上    │同上          │  同上                │
│    │三日二十三時│        │              │                      │
│    │三十分許    │        │              │                      │
├──┼──────┼────┼───────┼───────────┤
│四  │同上年月二十│同上    │同上          │  同上                │
│    │七日二十二時│        │              │                      │
│    │許          │        │              │                      │
├──┼──────┼────┼───────┼───────────┤
│五  │同上年月三十│同上    │同上          │  同上                │
│    │日二十三時許│        │              │                      │
├──┼──────┼────┼───────┼───────────┤
│六  │同上年十一月│同上    │同上          │  同上                │
│    │十二日二十二│        │              │                      │
│    │時          │        │              │                      │
├──┼──────┼────┼───────┼───────────┤
│七  │同上年月十五│同上    │同上          │  同上                │
│    │日二十三時許│        │              │                      │
├──┼──────┼────┼───────┼───────────┤
│八  │同上年月二十│同上    │同上          │  同上                │
│    │五日二十時許│        │              │                      │
├──┼──────┼────┼───────┼───────────┤
│九  │同上年十二月│同上    │同上          │  同上                │
│    │七日二十一時│        │              │                      │
└──┴──────┴────┴───────┴───────────┘
